VICTOR MANUEL GARCIA





EXPERIENCIA

GLOBANT (04/2024 - ACTUALIDAD)

Pruebas manuales de escritorio y móviles con sistemas operativos iOS y Android, utilizando dispositivos físicos y emuladores con Android Studio. Aplicación de metodologías ágiles (Scrum) para la gestión de pruebas y desarrollo. Creación de casos de prueba mediante Xray en Jira. Ejecución de pruebas de Humo y Regresión para asegurar la estabilidad del software, reporte y seguimiento de errores a través de Jira. Experiencia en procesos de automatización de pruebas, desarrollando y manteniendo scripts automatizados con Selenium.

TECHNISYS (04/2022 - 04/2024)

Pruebas manuales para aplicaciones de escritorio y móviles en dispositivos iOS y Android, utilizando dispositivos físicos y emuladores. Desarrollo e implementación de frameworks de automatización de pruebas basados en Selenium con Python como lenguaje de desarrollo. Creación de casos de prueba en entornos de desarrollo ágil, gestionados con Zephyr en Jira. Ejecución de pruebas Smoke, de Regresión y de backend, consultas SQL mediante DBeaver. Pruebas de API con Postman y gestión de incidencias a través de Jira. Presentación de nuevas versiones a clientes. Especialización en pruebas para el sector bancario.

NTT DATA (10/2021 - 04/2022)

Proyecto de pólizas de seguros. Pruebas manuales y móviles en Android e iOS. Creaciones de casos de prueba trabajando dentro de un entorno de desarrollo agil (Scrum). Ejecucion de pruebas de humo y regresión, pruebas de backend y ejecucion de consultas SQL con Dbeaver, reporte y rastreo de bugs a traves de Jira.

ENGEE IT (04/2021 - 10/2021)

Desarrollo de pruebas en proyectos E-commerce. Diseño y ejecucion de casos de prueba. Pruebas manuales y moviles en android e iOS. Pruebas de humo y regresion, pruebas de backend y ejecucion de consultas SQL utilizando MySQL.

JAM CITY BA (04/2019 - 04/2021)

Testing de videojuegos, incluyendo pruebas manuales y en dispositivos moviles con sistemas iOS y Android. Elaboración de casos de prueba con el objetivo de asegurar la calidad el software. Tambien pruebas de Smoke y regresion, reporte y gestion de errores detectados a traves de Jira.



LENGUAGE

Español - Nativo

Ingles - B2 (Intermedio Avanzado)

EDUCACION

- Diplomatura en Control de calidad National University of Tres de Febrero (UNTREF) -Cursando actualmente
- Automation Testing con Selenium 2021 "Educacion Instituto Tecnologico"
- Introduccion a SQL and Database "Educacion Instituto Tecnologico"
- Software Tester QA 2020 "Educacion Instituto Tecnologico"

DATOS

- 06/04/1996
- 29 años
- DNI 39.624.873

CONTACTO



011-2486-0610



garciavictorm96@gmail.com



Dr. Elodoro Lobos 446 "C"

SOBRE MI

Soy una persona curiosa, detallista y apasionada por la tecnología. Cuento con mas de seis años de experiencia en pruebas de software, disfrutando cada oportunidad de aprender y mejorar. Me motiva trabajar en equipo, compartir conocimientos y asumir nuevos desafíos que me permitan crecer tanto profesional como personalmente.